Inventaris van de archieven van de Arrondissementsrechtbank te Rotterdam, (1901) 1940-1949 (1970); Raad van Beroep Sociale Verzekeringen, 1940-1949 (1956) en Ambtenarengerecht, 1940-1949 (1956)
Nationaal Archief, Den Haag
- De archieven van de Arrondissementsrechtbank te Rotterdam, (1860) 1940 - 1949 (1959), I
  - Stukken betreffene afzonderlijke onderwerpen, B
    - Rechtspraak, 1
      - Burgerlijke zaken, b
        - Meervoudige kamer(s), 1)
          - bij dagvaarding, a)
            - Rolboeken van handelszaken, 1948-1949; 688-696; 9 banden
              - 1948 april - juni, 689
              - 1948 september - oktober, 690
              - 1948 november - december, 691
              - 1949 januari - februari, 692
              - 1949 maart - april, 693
              - 1949 mei - juni, 694
              - 1949 september - oktober, 695
              - 1949 november - december, 696
            - Audiëntiebladen en rollen van zittingen in civiele zaken, waarbij eindvonnis is gewezen, 1940-1947; 697-786; 90 banden
              De audiëntiebladen van de maanden juli en augustus van 1940 en de maand augustus van
              1946 zijn bij de handelzaken opgeborgen. De zogenaamde vakantiekamer.
              - 1940 januari, 697
              - 1940 februari, 698
              - 1940 maart, 699
              - 1940 april, 700
              - 1940 mei, 701
              - 1940 juni, 702
              - 1940 september, 703
              - 1940 oktober, 704
              - 1940 november, 705
              - 1940 december, 706
              - 1941 januari, 707
              - 1941 februari, 708
              - 1941 maart, 709
              - 1941 april, 710
              - 1941 mei, 711
              - 1941 juni, 712
              - 1941 juli, (vakantiekamer), 713
              - 1941 augustus, (vakantiekamer), 714
              - 1941 september, 715
              - 1941 oktober, 716
              - 1941 november, 717
              - 1941 december, 718
              - 1942 januari, 719
              - 1942 februari, 720
              - 1942 maart, 721
              - 1942 april, 722
              - 1942 mei, 723
              - 1942 juni, 724
              - 1942 juli - augustus (vakantiekamer), 725
              - 1942 september, 726
              - 1942 oktober, 727
              - 1942 november, 728
              - 1942 december, 729
              - 1943 januari, 730
              - 1943 februari, 731
              - 1943 maart, 732
              - 1943 april, 733
              - 1943 mei, 734
              - 1943 juni, 735
              - 1943 juli - augustus (vakantiekamer), 736
              - 1943 september, 737
              - 1943 oktober, 738
              - 1943 november, 739
              - 1943 december, 740
              - 1944 januari, 741
              - 1944 februari, 742
              - 1944 maart, 743
              - 1944 april, 744
              - 1944 mei, 745
              - 1944 juni, 746
              - 1944 juli, (vakantiekamer), 747
              - 1944 augustus (vakantiekamer), 748
              - 1944 september, 749
              - 1944 oktober, 750
              - 1944 november, 751
              - 1944 december, 752
              - 1945 januari, 753
              - 1945 februari, 754
              - 1945 maart, 755
              - 1945 april, 756
              - 1945 mei, 757
              - 1945 juni, 758
              - 1945 juli (vakantiekamer), 759
              - 1945 augustus, (vakantiekamer), 760
              - 1945 september, 761
              - 1945 oktober, 762
              - 1945 november, 763
              - 1945 december, 764
              - 1946 januari, 765
              - 1946 februari, 766
              - 1946 maart, 767
              - 1946 april, 768
              - 1946 mei, 769
              - 1946 juni, 770
              - 1946 augustus, 771
              - 1946 september, 772
              - 1946 oktober, 773
              - 1946 november, 774
              - 1946 december, 775
              - 1947 januari, 776
              - 1947 februari, 777
              - 1947 maart, 778
              - 1947 april, 779
              - 1947 mei, 780
              - 1947 juni, 781
              - 1947 juli - augustus (vakantiekamer), 782
              - 1947 september, 783
              - 1947 oktober, 784
              - 1947 november, 785
              - 1947 december, 786
            - Audiëntiebladen en rollen van zittingen in handelszaken, waarbij eindvonnis is gewezen, 1940-1947; 787-866; 80 banden
              De audiëntiebladen van de maanden juli en augustus van de jaren 1941, 1942, 1943, 1944, 1945 en 1947 zijn bij de civiele zaken opgeborgen. De zogenaamde vakantie kamer.
              - 1940 januari, 787
              - 1940 februari, 788
              - 1940 maart, 789
              - 1940 april, 790
              - 1940 mei, 791
              - 1940 juni, 792
              - 1940 juli (vakantiekamer), 793
              - 1940 augustus (vakantiekamer), 794
              - 1940 september, 795
              - 1940 oktober, 796
              - 1940 november, 797
              - 1940 december, 798
              - 1941 januari, 799
              - 1941 februari, 800
              - 1941 maart, 801
              - 1941 april, 802
              - 1941 mei, 803
              - 1941 juni, 804
              - 1941 september, 805
              - 1941 oktober, 806
              - 1941 november, 807
              - 1941 december, 808
              - 1942 januari, 809
              - 1942 februari, 810
              - 1942 maart, 811
              - 1942 april, 812
              - 1942 mei, 813
              - 1942 juni, 814
              - 1942 september, 815
              - 1942 oktober, 816
              - 1942 november, 817
              - 1942 december, 818
              - 1943 januari, 819
              - 1943 februari, 820
              - 1943 maart, 821
              - 1943 april, 822
              - 1943 mei, 823
              - 1943 juni, 824
              - 1943 september, 825
              - 1943 oktober, 826
              - 1943 november, 827
              - 1943 december, 828
              - 1944 januari, 829
              - 1944 februari, 830
              - 1944 maart, 831
              - 1944 april, 832
              - 1944 mei, 833
              - 1944 juni, 834
              - 1944 september, 835
              - 1944 oktober, 836
              - 1944 november, 837
              - 1944 december, 838
              - 1945 januari - maart, 839
              - 1945 april - mei, 840
              - 1945 juni, 841
              - 1945 september, 842
              - 1945 oktober, 843
              - 1945 november, 844
              - 1945 december, 845
              - 1946 januari, 846
              - 1946 februari, 847
              - 1946 maart, 848
              - 1946 april, 849
              - 1946 mei, 850
              - 1946 juni, 851
              - 1946 juli, 852
              - 1946 augustus - september (vakantiekamer), 853
              - 1946 oktober, 854
              - 1946 november, 855
              - 1946 december, 856
              - 1947 januari, 857
              - 1947 februari, 858
              - 1947 maart, 859
              - 1947 april, 860
              - 1947 mei, 861
              - 1947 juni, 862
              - 1947 september, 863
              - 1947 oktober, 864
              - 1947 november, 865
              - 1947 december, 866
            - Audientiebladen van zittingen in onteigeningszaken, waarbij eindvonnis is gewezen; vierde kamer, 1940-1947; 867-871; 5 banden
              - 1940, 867
              - 1941, 868
              - 1942, 869
              - 1943-1944, 870
              - 1945-1947, 871
            - Audiëntiebladen en rollen van zittingen van zaken behandeld door de 1e kamer, waarbij eindvonnis is gewezen, 1948-1949; 872-887; 16 pakken
              - 1948 januari - februari, 872
              - 1948 maart, 873
              - 1948 april, 874
              - 1948 mei, 875
              - 1948 juni, 876
              - 1948 juli - augustus, (vakantiekamer), 877
              - 1948 september - oktober, 878
              - 1948 november, 879
              - 1948 december, 880
              - 1949 januari - februari, 881
              - 1949 maart - april, 882
              - 1949 mei, 883
              - 1949 juni, 884
              - 1949 juli - augustus, (vakantiekamer), 885
              - 1949 september - oktober, 886
              - 1949 november - december, 887
            - Audiëntiebladen en rollen van zittingen van zaken behandeld door de 2e en 4e kamer, waarbij eindvonnis is gewezen, 1948-1949; 888-898; 11 pakken
              De audiëntiebladen van de maanden juli en augustus van de jaren 1948 en 1949 zijn bij de 1e kamer
              opgeborgen. De zogenaamde vakantiekamer.
              - 1948 januari - maart, 888
              - 1948 april - mei, 889
              - 1948 juni, 890
              - 1948 september - oktober, 891
              - 1948 november - december, 892
              - 1949 januari - februari, 893
              - 1949 maart - april, 894
              - 1949 mei - juni, 895
              - 1949 september - oktober, 896
              - 1949 november, 897
              - 1949 december, 898
            - Audiëntiebladen en rollen van zittingen van zaken behandeld door de 3e kamer, waarbij eindvonnis is gewezen, 1948-1949; 899-906; 8 pakken
              De audiëntiebladen van de maanden juli en augustus van de jaren 1948 en 1949 zijn bij de 1e kamer opgeborgen. De zogenaamde vakantiekamer
              - 1948 januari - maart, 899
              - 1948 april - juni, 900
              - 1948 september - december, 901
              - 1949 januari - februari, 902
              - 1949 maart - april, 903
              - 1949 mei - juni, 904
              - 1949 september - oktober, 905
              - 1949 november - december, 906
            - Bijlagen bij de middels dagvaarding aangebrachte burgerlijke en handelszaken, 1940-1949; 907-973; 66 pakken
              vanaf 1947 alleen de processen-verbaal
              - 1940 rolnummers 139- 1109, 907
              - 1941 rolnummers 358 - 1893, 908
              - 1942 rolnummers 414 - 1808, 909
              - 1943 rolnummers 66 - 855, 910
              - 1943 rolnummers 938 - 1959, 911
              - 1944 rolnummers 184 - 1281, 912
              - 1944 rolnummers 1317 - 2098, 913
              - 1945 rolnummers 3 - 503, 914
              - 1945 rolnummers 522 - 1591, 915
              - 1945 rolnummers 1617 - 2289, 916
              - 1946 rolnummers 1 - 1117, 917
              - 1946 rolnummers 1132 -1896, 918
              - 1946 rolnummers 1906 - 2649, 919
              - 1946 rolnummers 2653 - 3165, 920
              - 1946 rolnummers 3183 - 3263, 921
              - 1946 rolnummers 3264 - 3619, 922
              - 1947 rolnummers 1 - 282, 923
              - 1947 rolnummers 303 - 477, 924
              - 1947 rolnummers 505 - 735, 925
              - 1947 rolnummers 777 - 942, 926
              - 1947 rolnummers 949 - 1243, 927
              - 1947 rolnummers 1248 - 1422, 928
              - 1947 rolnummers 1441 - 1580, 929
              - 1947 rolnummers 1584 - 1845, 930
              - 1947 rolnummers 1861 - 2189, 931
              - 1947 rolnummers 2201 - 2585, 932
              - 1947 rolnummers 2601 - 2857, 933
              - 1947 rolnummers 2858 - 3068, 934
              - 1948 rolnummers 1 - 240, 935
              - 1948 rolnummers 242 - 360, 936
              - 1948 rolnummers 361 - 499, 937
              - 1948 rolnummers 501 - 657, 938
              - 1948 rolnummers 658 - 858, 939
              - 1948 rolnummers 861 - 1015, 940
              - 1948 rolnummers 1016 - 1170, 941
              - 1948 rolnummers 1172 - 1310, 942
              - 1948 rolnummers 1311 - 1457, 943
              - 1948 rolnummers 1458 - 1584, 944
              - 1948 rolnummers 1586 - 1693, 945
              - 1948 rolnummers 1694 - 1811, 946
              - 1948 rolnummers 1817 - 1940, 947
              - 1948 rolnummers 1941 - 2045, 948
              - 1948 rolnummers 2046 - 2200, 949
              - 1948 rolnummers 2201 - 2329, 950
              - 1948 rolnummers 2331 - 2499, 951
              - 1948 rolnummers 2501 - 2643, 952
              - 1948 rolnummers 2648 - 2777, 953
              - 1948 rolnummers 2781 - 2927, 954
              - 1949 rolnummers 1 - 147, 955
              - 1949 rolnummers 155 - 320, 956
              - 1949 rolnummers 321 - 475, 957
              - 1949 rolnummers 476 - 635, 958
              - 1949 rolnummers 637 - 750, 959
              - 1949 rolnummers 751 - 871, 960
              - 1949 rolnummers 876 - 1005, 961
              - 1949 rolnummers 1006 - 1167, 962
              - 1949 rolnummers 1261 - 1383, 963
              - 1949 rolnummers 1384 - 1554, 964
              - 1949 rolnummers 1555 - 1700, 965
              - 1949 rolnummers 1701 - 1830, 966
              - 1949 rolnummers 1832 - 1931, 967
              - 1949 rolnummers 1943 - 2048, 968
              - 1949 rolnummers 2051 - 2149, 969
              - 1949 rolnummers 2150 - 2255, 970
              - 1949 rolnummers 2260 - 2395, 971
              - 1949 rolnummers 2396 - 2638, 972
              - 1949 rolnummers 2639 - 2861, 973
            - Processen-verbaal van terechtzittingen van de zgn. verzoenkamer,, waarbij toestemming is verleend om echtscheiding te mogen aanvragen, 1940-1947; 974-1003; 30 banden
              - 1940 januari - juni, 974
              - 1940 juli - december, 975
              - 1941 januari - maart, 976
              - 1941 april - juni, 977
              - 1941 juli - september, 978
              - 1941 oktober - december, 979
              - 1942 januari - maart, 980
              - 1942 april - juni, 981
              - 1942 juli - september, 982
              - 1942 oktober - december, 983
              - 1943 januari - maart, 984
              - 1943 april - juni, 985
              - 1943 juli - september, 986
              - 1943 oktober - december, 987
              - 1944 januari - maart, 988
              - 1944 april - juni, 989
              - 1944 juli - december, 990
              - 1945 januari - juli, 991
              - 1945 augustus - oktober, 992
              - 1945 november - december, 993
              - 1946 januari - februari, 994
              - 1946 maart - april, 995
              - 1946 mei - juni, 996
              - 1946 juli - september, 997
              - 1946 oktober - december, 998
              - 1947 januari - april, 999
              - 1947 mei - juni, 1000
              - 1947 juli - augustus, 1001
              - 1947 september - oktober, 1002
              - 1947 november - december, 1003
            - Processenverbaal van verzoencomparities, 1944-1949; 1004-1008; 5 omslagen
              - 1944, 1004
              - 1945, 1005
              - 1947, 1006
              - 1948, 1007
              - 1949, 1008
            - Repertoires op akten, 1942-1949; 1009-1015; 7 delen
              Inschrijvingen en deponeringen van buitengerechtelijke zaken
              - 1942, 1009
              - 1943 januari 2 - 1944 oktober 3, 1010
              - 1944 oktober 3 - 1946 augustus 1, 1011
              - 1946 augustus 2 - 1947 maart 14, 1012
              - 1947 maart 14 - 1947 december 31, 1013
              - 1948, 1014
              - 1949, 1015
            - "Diverse akten"; processenverbaal en akten van verschillende aard, die gediend hebben als bijlagen bij burgerlijke- en handelszaken, 1940-1949; 1016-1105; 90 banden
              - 1940 januari, 1016
              - 1940 februari, 1017
              - 1940 maart, 1018
              - 1940 april, 1019
              - 1940 mei, 1020
              - 1940 juni, 1021
              - 1940 juli - augustus, 1022
              - 1940 september, 1023
              - 1940 oktober, 1024
              - 1940 november, 1025
              - 1940 december, 1026
              - 1941 januari, 1027
              - 1941 februari, 1028
              - 1941 maart, 1029
              - 1941 april, 1030
              - 1941 mei, 1031
              - 1941 juni, 1032
              - 1941 juli - augustus, 1033
              - 1941 september, 1034
              - 1941 oktober, 1035
              - 1941 november, 1036
              - 1941 december, 1037
              - 1942 januari, 1038
              - 1942 februari, 1039
              - 1942 maart, 1040
              - 1942 april, 1041
              - 1942 mei, 1042
              - 1942 juni, 1043
              - 1942 juli - augustus, 1044
              - 1942 september, 1045
              - 1942 oktober, 1046
              - 1942 november, 1047
              - 1942 december, 1048
              - 1943 januari, 1049
              - 1943 februari, 1050
              - 1943 maart, 1051
              - 1943 april, 1052
              - 1943 mei, 1053
              - 1943 juni, 1054
              - 1943 juli - augustus, 1055
              - 1943 september, 1056
              - 1943 oktober, 1057
              - 1943 november, 1058
              - 1943 december, 1059
              - 1944 januari, 1060
              - 1944 februari, 1061
              - 1944 maart, 1062
              - 1944 april, 1063
              - 1944 mei, 1064
              - 1944 juni, 1065
              - 1944 juli - augustus, 1066
              - 1944 september, 1067
              - 1944 oktober, 1068
              - 1944 november, 1069
              - 1944 december, 1070
              - 1945 januari - april, 1071
              - 1945 mei - augustus, 1072
              - 1945 september, 1073
              - 1945 oktober, 1074
              - 1945 november, 1075
              - 1945 december, 1076
              - 1946 januari, 1077
              - 1946 februari, 1078
              - 1946 maart, 1079
              - 1946 april, 1080
              - 1946 mei, 1081
              - 1946 juni, 1082
              - 1946 juli - augustus, 1083
              - 1946 september, 1084
              - 1946 oktober, 1085
              - 1946 november, 1086
              - 1946 december, 1087
              - 1947 januari, 1088
              - 1947 februari, 1089
              - 1947 maart, 1090
              - 1947 april, 1091
              - 1947 mei, 1092
              - 1947 juni, 1093
              - 1947 juli - augustus, 1094
              - 1947 september, 1095
              - 1947 oktober, 1096
              - 1947 november, 1097
              - 1947 december, 1098
              - 1948 januari - maart, 1099
              - 1948 april - juni, 1100
              - 1948 juli - september, 1101
              - 1948 oktober - december, 1102
              - 1949 januari - april, 1103
              - 1949 mei - september, 1104
              - 1949 oktober - december, 1105
            - Stukken betreffende rogatoire commissies in civiele en handelszaken, 1937-1949; 1106-1107; 2 pakken
              - 1937-1945, 1106
              - 1946-1949, 1107
            - Registers ter inschrijving van akten waarbij wordt verzocht om benoeming van een rechter-commissaris, voor wie kan worden gekomen tot verdeling van kooppenningen van in beslag genomen goederen, 1839-1949; ---
              zie inventaris Archief van de arrondissementsrechtbank Rotterdam, 1838-1939, nummer toegang ##, inv.nr.2437
            - Registers van aantekening van gedaan verzet, appel en cassatie, 1939-1958; 1108; 1 deel
              - 1939 maart 31 - 1949 april 11, 1108
          - bij rekest, b)
            - algemeen, i
              - Registers tot inschrijving van rekesten, 1941-1949; 1109-1111; 3 delen
                - 1941 januari 12 - 1944 november 29, 1109
                - 1944 december 1 - 1947 november 29, 1110
                - 1947 december 1 - 1949 december 31, 1111
              - "Rekestkaarten", naamkaarten op rekesten, 1940-1949; 1112-1125, ---; 14 pakken
                - A - Blokland, 1112
                - Blom - Bijv, 1113
                - C - E, 1114
                - F - Hav, 1115
                - Hay - I, 1116
                - J - Kop, 1117
                - Kor - Lij, 1118
                - M - N, 1119
                - O - Roel, 1120
                - Roep - Slot, 1121
                - Slui - T, 1122
                - U - Voogdt, 1123
                - Voogdijraad - Naam tegenpartij A - Z, 1124
                - Voogt - Z, 1125
                - inv.nrs. 1126-1163 zijn vervallen, ---
            - bijzonder, ii
              - Diverse rekesten, a
                - Rekesten en beschikkingen betreffende burgerlijke en handelszaken, 1940-1949; 1164-1201; 38 pakken
                Vanaf 1947 alleen de beschikkingen
                - 1940 nummers 5612 - 5700, 1164
                - 1940 nummers 5701 - 5900, 1165
                - 1940 nummers 5901 - 6121, 1166
                - 1940 nummers 6122 - 6348, 1167
                - 1940 nummers 6349 - 6500, 1168
                - 1941 nummers 6501-6513, 1169
                - 1941 nummers 6701-6840, 1170
                - 1941 nummers 6841-7040, 1171
                - 1941 nummers 7041-7180, 1172
                - 1941 nummers 7181-7298, 1173
                - 1942 nummers 7301-7449, 1174
                - 1942 nummers 7450-7629, 1175
                - 1942 nummers 7631-7769, 1176
                - 1942 nummers 7770-7900, 1177
                - 1943 nummers 7901-8065, 1178
                - 1943 nummers 8066-8299, 1179
                - 1943 nummers 8300-8489, 1180
                - 1943 nummers 8490-8700, 1181
                - 1944 nummers 8701-8850, 1182
                - 1944 nummers 8851-9002, 1183
                - 1945 nummers 9003-9130, 1184
                - 1945 nummers 9131-9300, 1185
                - 1945 nummers 9302-9600, 1186
                - 1945 nummers 9601-9800, 1187
                - 1945 nummers 9801-9900, 1188
                - 1945 nummers 9901-9991, 1189
                - 1946 nummers 1-200, 1190
                - 1946 nummers 201-364, 1191
                - 1946 nummers 365-499, 1192
                - 1946 nummers 501-600, 1193
                - 1946 nummers 601-730, 1194
                - 1946 nummers 731-865, 1195
                - 1946-1947 nummers 870-1297, 1196
                - 1947 nummers 1303-1834, 1197
                - 1947-1948 nummers 1838-2499, 1198
                - 1948 nummers 2501-3100, 1199
                - 1948-1949 nummers 3101-3697, 1200
                - 1949 nummers 3701-4371, 1201
                - "Diverse akten", processenverbaal en akten van verschillende aard, die gediend hebben bijlagen bij burgelijke en handelszaken, alsmede bij rekestzaken, 1940-1949; ---
                zie inv. nr. 1016 - 1105
                - Klappers op de namen van personen, over wier goederen een bewindvoerder is benoemd met de namen der bewindvoerders, 1934-1941; ---
                zie inventaris Archief van de arrondissementsrechtbank Rotterdam, 1838-1939, nummer toegang ##, inv.nr.2853
                - Agenda van bloedverwanten verhoren en pleidooien, 1947-1948; 1202; 1 deel
                - Agenda op voogdijzaken, 1948-1950; 1203; 1 deel
                - Klappers betreffende aangehouden voogdij en alimentatie, 1944-1952; 1204-1205; 2 delen
                - 1944-1948, 1204
                - 1948-1952, 1205
                Openbaarheid beperkt tot 01-01-2028
                - Klapper op de voorziening en wijziging van voogdij en ouderlijke macht, 1930-1956; 1206; 1 deel
                - Agenda op alimentatiezaken, 1940-1956; 1207-1208; 2 delen
                - 1940-1948, 1207
                - 1949-1956, 1208
                - Rekesten en beschikkingen met betrekking tot de vaststelling van het verschuldigde bedrag voor levensonderhoud (alimentatie), 1940-1949; 1209-1247; 39 pakken
                vanaf 1947 alleen de beschikkingen
                - 1940 januari 2 - januari 25, nummers 3052 - 3100, 1209